---
title: 绘制随机森林模型的Gini重要性
author: gaoch
date: '2024-11-26'
slug: random-forest-gini-index
categories:
  - 其它
  - 信息技术
tags:
  - 学习笔记
  - 机器学习
---

在随机森林模型中，`mean decrease in gini index`（也称为Gini重要性或基尼指数下降均值）用于衡量各特征对模型分类性能的贡献。

## 输出解释

- 每个柱状条的高度表示该特征对分类器性能的相对贡献，数值越大表示重要性越高。
- 特征可以按重要性从高到低排序，以便更直观地理解哪些变量在模型中最重要。


可以通过以下步骤绘制它：

## Python 示例

假设使用的是 `scikit-learn` 的随机森林实现：

```{python}
import matplotlib.pyplot as plt
import numpy as np
from sklearn.ensemble import RandomForestClassifier
from sklearn.datasets import load_iris

# 加载数据集
data = load_iris()
X = data.data
y = data.target
feature_names = data.feature_names

# 训练随机森林模型
rf = RandomForestClassifier(n_estimators=100, random_state=42)
rf.fit(X, y)

# 获取 Gini 重要性
importances = rf.feature_importances_

# 对特征重要性排序
indices = np.argsort(importances)[::-1]

# 绘制柱状图
plt.figure(figsize=(10, 6))
plt.title("Feature Importance (Mean Decrease in Gini Index)")
plt.bar(range(X.shape[1]), importances[indices], align="center")
plt.xticks(range(X.shape[1]), [feature_names[i] for i in indices])
plt.xlabel("Features")
plt.ylabel("Importance Score")
plt.tight_layout()
plt.show()
```

## R 示例

在 R 中，可以使用 `randomForest` 包来计算和绘制 `Mean Decrease in Gini`：

```{r}
library(randomForest)

# 加载示例数据集
data(iris)
set.seed(42)

# 训练随机森林模型
rf_model = randomForest(Species ~ ., data = iris, importance = TRUE)

# 提取 Gini 重要性
importance_data = importance(rf_model, type = 2)
feature_names = rownames(importance_data)

# 排序数据
sorted_indices = order(importance_data[, "MeanDecreaseGini"], decreasing = TRUE)
sorted_importance = importance_data[sorted_indices, "MeanDecreaseGini"]
sorted_feature_names = feature_names[sorted_indices]

# 绘制柱状图
barplot(sorted_importance,
        names.arg = sorted_feature_names,
        las = 2, col = "steelblue",
        main = "Feature Importance (Mean Decrease in Gini Index)",
        xlab = "Features", ylab = "Importance Score",
        cex.names = 0.8) # 缩小标签字体以避免重叠
```



## 使用 `tidymodels` 框架


使用 `tidymodels` 框架，可以通过 `vip`（Variable Importance Plots）包来绘制随机森林模型的 `Mean Decrease in Gini Index`。以下是实现方法：

### 安装必要的包

确保安装以下包：

```R
install.packages("tidymodels")
install.packages("vip")
```

### 示例代码

以下以 `iris` 数据集为例：

```{r}
library(tidymodels)
library(vip)

# 加载数据集
data(iris)

# 定义数据拆分
set.seed(42)
iris_split = initial_split(iris, prop = 0.8)
iris_train = training(iris_split)
iris_test = testing(iris_split)

# 定义随机森林模型
rf_model = rand_forest(mtry = 2, trees = 100, min_n = 5) %>%
  set_engine("ranger", importance = "impurity") %>%
  set_mode("classification")

# 定义工作流
rf_workflow = workflow() %>%
  add_model(rf_model) %>%
  add_formula(Species ~ .)

# 训练模型
rf_fit = fit(rf_workflow, data = iris_train)

# 提取变量重要性并绘图
rf_fit %>%
  extract_fit_parsnip() %>%
  vip(geom = "col", aesthetics = list(fill = "steelblue")) +
  labs(
    title = "Feature Importance (Mean Decrease in Gini Index)",
    x = "Features",
    y = "Importance Score"
  ) +
  theme_minimal()
```

### 输出解释

- `vip()` 函数会从模型中提取特征的重要性并绘制柱状图。
- 这里使用了 `ranger` 引擎，通过 `importance = "impurity"` 参数计算基尼指数下降。
- `geom = "col"` 绘制柱状图，并可以通过 `aesthetics` 自定义样式。

### 代码关键点

1. **`vip` 包**：方便地绘制变量重要性。
2. **随机森林引擎**：选择 `ranger`，因为它支持计算基尼重要性。
3. **工作流**：使用 `tidymodels` 的工作流整合模型和预处理过程。

